臺灣高等法院民事裁定
111年度抗字第1359號
抗  告  人  張寶玉  


上列抗告人因與相對人欣盈企業有限公司間以保證書免供擔保免
為假執行事件，對於中華民國111年9月21日臺灣新北地方法院11
1年度聲字第231號所為裁定提起抗告，本院裁定如下： 
    主  文
抗告駁回。
抗告費用由抗告人負擔。
    理  由
一、本件抗告人與相對人間請求遷讓房屋等事件，經原法院於民
    國111年4月29日以109年度訴字第976號民事判決（下稱原判
    決），判命抗告人應將門牌號碼新北市○○區○○街00號16樓之
    2房屋（下稱系爭房屋）遷讓返還予相對人，及自109年4月2
    8日起至遷讓返還系爭房屋之日止，按月給付相對人新臺幣2
    1,146元，另宣告相對人及抗告人分別提供相當之擔保後得
    為假執行及免為假執行。相對人乃以原判決為執行名義向原
    法院聲請假執行，經原法院以111年度司執字第67433號執行
    事件（下稱系爭執行事件）受理在案。抗告人聲請准以其本
    人出具之保證書為相對人預供擔保後，免予假執行，經原裁
    定駁回其聲請。　　
二、抗告意旨略以：原判決宣告提供相當之擔保後得免為假執行
    及民事訴訟法第392條規定應供之擔保，均未限制須提存現
    金或何種保證書，則伊依同法第102條第3項之規定，提供本
    人出具之保證書為擔保，聲請就原判決免為假執行，係合於
    法律規定，自應予准許。原裁定錯誤援引同法第102條第1、
    2項及第106條規定，否准伊提供本人出具之保證書為擔保，
    顯係誤認免假執行之擔保為假扣押之擔保，自有適用法律錯
    誤之違法等語。　
三、按供擔保應提存現金或法院認為相當之有價證券。但當事人
    別有約定者，不在此限；前項擔保，得由保險人或經營保證
    業務之銀行出具保證書代之；應供擔保之原告，不能依前二
    項規定供擔保者，法院得許由該管區域內有資產之人具保證
    書代之，民事訴訟法第102條第1、2、3項定有明文。依同法
    第106條規定，前開第1項、第2項之規定，於其他依法令供
    訴訟上之擔保者準用之。又法院得依聲請或依職權，宣告被
    告預供擔保，或將請求標的物提存而免為假執行；依前項規
    定預供擔保或提存而免為假執行，應於執行標的物拍定、變
    賣或物之交付前為之，同法第392條第2、3項亦有明文。
四、經查：
　㈠民事訴訟法第102條乃就訴訟費用供擔保之方法所為之規範，
    而同法第106條關於其他依法令供訴訟上之擔保者，既未準
    用第102條第3項之規定，則於供擔保免假執行之情況，並無
    該項之準用，尚不得以法院管轄區域內有資產之人具保證書
    代之，更遑論以聲請人本人出具之保證書瓜代。故抗告人聲
    請准由其本人出具之保證書以代擔保免為假執行，於法無據
    ，至屬無稽。至於同法第392條規定與供擔保之方法無涉，
    抗告人以該條並未限3制須提存現金或何種保證書為本件聲
    請之論據，亦非可取。
　㈡從而，抗告人聲請裁定准由其本人出具保證書免為假執行，
    非屬正當，原裁定駁回抗告人之聲請，並無不合。抗告意旨
    仍執陳詞指摘原裁定不當，聲明廢棄，為無理由，應予駁回
    。
五、據上論結，本件抗告為無理由，爰裁定如主文。
中　　華　　民　　國　　111 　年　　10　　月　　27　　日
                  民事第十二庭  
                        審判長法  官  陳婷玉
                              法  官  林晏如
                              法  官  毛彥程
正本係照原本作成。
本裁定除以適用法規顯有錯誤為理由外，不得再抗告。如提起再
抗告，應於收受送達後10日內委任律師為代理人向本院提出再抗
告狀。並繳納再抗告費新臺幣１千元。
中　　華　　民　　國　　111 　年　　10　　月　　27　　日
　　　　　　　　　　　　　    書記官  賴以真